臺灣板橋地方法院民事判決　九十一年度訴字第一○九一號
　　原　　　告　　台灣中小企業銀行股份有限公司
　　法定代理人　　甲○○
　　訴訟代理人　　庚○○
　　兼法定代理人　己○○
　　　　　　　　　辛○○
　　　　　　　　　丁○○
　　訴訟代理人　　戊○○
　　被　　　告　　丙○○○
　　　　　　　　　乙○○
右當事人間請求返還消費借貸款事件，本院判決如左：
    主      文
被告辛○○、丁○○、丙○○○、乙○○應於繼承徐金生遺產限度內，與被告金生科
學有限公司、己○○連帶給付原告新台幣貳佰伍拾肆萬貳仟伍佰參拾伍元，及如附表
一所示之利息與違約金。
原告其餘之訴駁回。
訴訟費用由被告辛○○、丁○○、丙○○○、乙○○於繼承徐金生遺產限度內，與被
告金生科學有限公司、己○○連帶負擔。
本判決第一項於原告以新台幣捌拾伍萬元供擔保後，得假執行。
原告其餘假執行之聲請駁回。
    事      實
甲、原告方面：
一、聲明：求為判決被告應連帶給付原告新台幣（下同）二百五十四萬二千五百三十
    五元，及如附表一所示之利息與違約金，並陳明願供擔保請准宣告假執行。
二、陳述：緣被告金生科學股份有限公司於民國八十九年三月六日簽定週轉金貸款契
    約書金額三百萬元乙紙交由原告收執，並邀同訴外人徐金生、被告己○○為連帶
    保證人，嗣後並陸續動用，且於九十年三月六日由訴外人徐金生、被告金生科學
    有限公司、己○○簽定展延到期契約書將借款期限延長至九十五年三月十四日，
    詎被告金生科學有限公司於借得上開款項後，自九十一年二月十四日起即未依約
    履行，依授信約定書第五條第一項規定，全部債務視為全部到期，合計尚欠原告
    本金二百五十四萬二千五百三十五元，及如附表一所示之利息與違約金，因訴外
    人徐金生已於九十一年二月十日死亡，且第一順位之繼承人均已拋棄繼承，第二
    順位之繼承人又不存在，是訴外人徐金生對於原告所負之連帶保證債務，依法應
    由第三順位繼承人即被告辛○○、丁○○、丙○○○、乙○○依法繼承，並對於
    原告負連帶責任，爰依據借貸與連帶保證之法律關係請求被告連帶給付如之聲明
    所示之金額、利息與違約金。
三、證據：提出週轉金貸款契約書、借據、展延到期日契約書、授信約定書、本院家
    事法庭九十一年六月六日板院通民科字第二五四八二號函、本院九十一年度繼字
    第四０七號裁定、繼承系統表、戶籍謄本各一件為證。
乙、被告金生科學有限公司、己○○方面：
一、聲明：求為判決駁回原告之訴及其假執行之聲請。
二、陳述：我有欠原告主張的這些錢沒錯，但我已為限定繼承，原告為何要告我，我
    不清楚。
三、證據：未提出任何證據可供本院審酌。
丙、被告辛○○、丁○○、丙○○○、乙○○方面：
一、聲明：求為判決駁回原告之訴及其假執行之聲請。
二、陳述：我們與這件事件無關，不知道原告為何要告我們。
三、證據：未提出任何證據可供本院審酌。
    理      由
一、原告主張之事實，已據其提出週轉金貸款契約書、借據、展延到期日契約書、授
    信約定書、本院家事法庭九十一年六月六日板院通民科字第二五四八二號函、本
    院九十一年度繼字第四０七號裁定、繼承系統表、戶籍謄本各一件為證，自堪信
    為真實。是原告依據借貸與連帶保證之法律關係請求被告金生科學有限公司、己○○連帶給付如主文第一項所示之金額、利息與違約金，為有理由。被告金生科
    學有限公司、己○○雖抗辯：己○○已為限定繼承，不知道原告為何要告云云，
    惟查被告己○○所為限定繼承之效力，僅及於己○○所繼承徐金生之連帶保證債
    務，並不及於被告金生科學有限公司所負之借款債務，與被告己○○所負之連帶
    保證債務，核被告兩人前開抗辯，於法無據，不足採信。
二、至於原告請求被告辛○○、丁○○、丙○○○、乙○○就渠等所繼承徐金生之保
    證債務負連帶責任部分，因被告己○○已向本院聲請限定繼承，並經本院於九十
    一年五月十四日以九十一年度繼字第四０七號民事裁定准許在案，參酌民法第一
    千一百五十四條第一項規定，繼承人得限定以因繼承所得之遺產還被繼承人之債
    務，是原告僅於請求被告辛○○、丁○○、丙○○○、乙○○於繼承徐金生遺產
    限度內與被告金生科學有限公司、己○○負連帶清償責任，為有理由，逾此之請
    求，即屬無據。
三、從而，原告依據借貸與連帶保證之法律關係，請求被告連帶給付如主文第一項所
    示之金額、利息與違約金，即無不合，應予准許，逾此之請求，即屬無據，應予
    駁回。又原告陳明願供擔保，聲請宣告假執行，就其勝部分部，核無不合，爰酌
    定相當擔保金額准許之，至於敗訴部分，其假執行之聲請亦失所附麗，應併予駁
    回。
四、結論：原告之訴一部為有理由，一部為無理由，依民事訴訟法第七十九條但書、
    第三百九十條第二項，判決如主文。
中　　　華　　　民　　　國　　九十一　　年　　　九　　　月　　十一　　　日
                                臺灣板橋地方法院民事第三庭
~B法　　　官　何君豪
右為正本係照原本作成
如對本判決上訴，須於判決送達後廿日內向本院提出上訴狀
中　　　華　　　民　　　國　　九十一　　年　　　九　　　月　　十一　　　日
~B法院書記官　蕭興南
